臺灣高等法院臺南分院刑事裁定　　　　　 94年度抗字第349號
抗　告　人　甲○○
上列抗告人因撤銷緩刑案件，不服臺灣臺南地方法院中華民國94
年11月21日裁定（94年度撤緩字第99號）提起抗告，本院裁定如
下：
    主  文
抗告駁回。
    理  由
一、本件抗告意旨略以：原裁定以抗告人即受刑人前因違反台灣
    地區與大陸地區人民關係條例案件，經判處有期徒刑三月，
    緩刑三年，緩刑期內付保護管束，已於93年12月30日確定。
    緩刑期間內，抗告人因長期在大陸工作，僅曾於94年8月31
    日向觀護人報到一次後即未到地檢署，經觀護人多次告誡並
    協尋未果，已違反保安處分執行法第74條之2第4、5款規定
    ，而依檢察官聲請為撤銷緩刑宣告之裁定，固非無見，唯查
    ：
  (一)按保護管束，應按其情形交由受保護管束人所在地或所在地
    以外之警察機關、自治團體、慈善團體、本人最近親屬、家
    屬或其他適當之人執行之。保安處分執行法第64條第1項有
    明文。而該條所謂受保護管束人所在地，係指受保護管束人
    現實所在地而言。查抗告人於民國91年9月27日，即任職於
    大陸江蘇省昆山市昆山光麗光電科技股份有限公司，並擔任
    廠長之職，有在職證明可證，是抗告人現實所在地既係江蘇
    省昆山市，姑且不論江蘇省昆山市是否為我國法權所及，依
    保安處分執行法前述規定，應得委託江蘇省昆山市台商協會
    代為執行保護管束，始合法。詎卻由臺灣臺南地方法院檢察
    署執行保護管束，即有未當，亦非適法，並與保安處分執行
    法第64條第1項規定有違。
  (二)抗告人之未能遵照觀護人指示，前往地檢署報到，實因工作
    地點與報到處相距太遙遠之故。觀護人明知抗告人於大陸任
    職，是其請求台南市警察局協尋，簡直多此一舉。若因此而
    認抗告人違反保護管束情節重大，而撤銷緩刑，實難令抗告
    人甘服，良以抗告人並非故意違背保護管束規定。
  (三)本件抗告，係抗告人接到家人電話通知後，經與律師電話聯
    繫，且於94年11月26日自大陸江蘇省昆山市以雙掛號交寄印
    章及在職證明，委由律師代撰抗告狀而來。原裁定因有前述
    違法未當，依法抗告，請求撤銷，並請求准予委由江蘇省昆
    山市台商協會代為執行本件保護管束云云等語。
二、經查:
  (一)按保安處分之實施，受法務部之指揮、監督。法務部得於地
    方法院檢察處置觀護人，專司由檢察官指揮執行之保護管束
    事務，保安處分執行法第二條第三項、第六十四條第二項分
    別定有明文。又受保護管束人違反保安處分執行法第七十四
    條之二各款情形之一，情節重大，檢察官得聲請撤銷保護管
    束或緩刑之宣告，同法第七十四條之三第一項亦有明定。足
    見保護管束之執行及聲請法院撤銷，均屬檢察官之權限，因
    此保安處分執行法第六十四條第一、二項規定，對於緩刑交
    付保護管束之成年人，受保護管束人之所在地或所在地以外
    之警察機關、自治團體、慈善團體等暨觀護人，均可執行保
    護管束事務，是檢察官對於上開緩刑中交付保護管束之成年
    人，究應由何人或何單位執行，當可自行斟酌決定，執行單
    位非必須限於「受保護管束人所在地之警察機關」；況中國
    大陸為我國法權所不及之地方，該地方之機關單位並不受我
    國司法權之指揮監督，從而抗告人辯稱「其任職中國大陸之
    公司，擔任廠長之職，是其現實所在地既係江蘇省昆山市，
    姑且不論江蘇省昆山市是否為我國法權所及，依保安處分執
    行法前述規定，應得委託江蘇省昆山市台商協會代為執行保
    護管束，始合法。詎卻由臺灣臺南地方法院檢察署執行保護
    管束，即有未當，亦非適法，並與保安處分執行法第64條第
    1項規定有違」云云，顯係曲解法律之規定，並無足取。
  (二)次查抗告人前因違反臺灣地區與大陸地區人民關係條例案件
    ，經原審以93年度簡字第1554號判處有期徒刑三月，如易科
    罰金，以三百元折算一日，緩刑三年，緩刑期間付保護管束
    確定，並經由臺灣臺南地方法院檢察署檢察官以94年度執保
    癸字第80號指揮書執行保護管束，再經該署以94年度執護字
    第276號執行保護管束在案，並於94年8月29日執行保護管束
    時，經檢察官對抗告人為人別訊問並告知應保護官束應遵守
    事項後，諭知抗告人向觀護人報到，並諭知於保護管束期間
    ，如欲出國、遷移戶籍住所，應先提出聲請，並經核准後始
    得辦理；抗告人並於同日簽署文件，同意遵守「入出國及移
    民法第六條」之規定，即除經指揮執行之檢察官核准出國外
    ，於執行未畢時禁止出國之規定；而臺灣臺南地方法院檢察
    署觀護人乃於同年月31日約談抗告人，諭知受刑人每月均應
    至署報到乙次，且限制出境及遷徙戶籍，並面告下次約談日
    期為94年9月7日，此有執行保護管束指揮書、報到筆錄、上
    開93年度簡字第1554號判決書、抗告人簽署之文件、約談報
    告表等件附於94年度執聲字第1215號卷足憑。足見抗告人已
    明知本件保護管束應遵守上揭規定，及按期報到與限制出境
    ，詎竟未經許可，擅自離境長期至大陸地區工作，且拒不依
    期向觀護人報到，而自94年9月起即未再報到，經觀護人予
    以三次告誡，再經台南市警察局第一分局協尋未獲等情，除
    抗告人已於抗告狀是認在卷，並有台灣台南地方法院檢察署
    函四份、台南市警察局第一分局回函一份可稽。堪認抗告人
    確有未遵期報到與擅自離境已逾十日情事，已違反保安處分
    法第74條之2第4款、第5款規定，且情節重大。
  (三)再查，抗告人於本件執行保護管束之期間，因長期在大陸工
    作，不便返台執行保護管束，乃具狀陳情，要求本件執行【
    交付大陸昆山台商協會執行，或撤銷緩刑之宣告，依法易科
    罰金】，此亦有抗告人之申請書附於94年度執聲字第1215號
    卷可稽，則抗告人既於保護管束執行期間，違反保安處分執
    行法之規定，其情節重大在先，又具狀要求撤銷緩刑或委託
    執行在後，而本件依法尚不得交由大陸地區之昆山台商協會
    執行，已如上述，從而檢察官向原審聲請撤銷緩刑，即難認
    有何不當或違法之處。
三、綜上，抗告人既有未遵期報到與擅自離境已逾十日，已違反
    保安處分法第74條之2第4款、第5款規定，且情節重大，從
    而原審依檢察官之聲請，撤銷抗告人上開緩刑之宣告。經核
    認事用法俱無不合，抗告人抗告，以上開情詞指摘原裁定不
    當，並無理由，應予駁回。
四、據上論結，應依刑事訴訟法第412條，裁定如主文。
中　　華　　民　　國　　94　　年　　12　　月　　30　　日
                  刑事第四庭    審判長法　官　吳志誠
                                      法　官　蔡美美
                                      法　官　陳珍如
以上正本證明與原本無異。
不得再抗告。
　　　　　　　　　　　　　　　　　　　書記官　岑　玢
中　　華　　民　　國　　94　　年　　12　　月　　30　　日
